【裁判字號】    97,抗,80
【裁判日期】    970131
【裁判案由】    侵權行為損害賠償
【裁判全文】
臺灣高等法院民事裁定                    97年度抗字第80號
抗  告  人  庚○○1
            乙○○1
            乙○○2
            丙○○3
            乙○○4
            乙○○5
            辛○○1
            辛○○2
            戊○
            己○
共      同
訴訟代理人  張靜怡律師
相  對  人  the Bayer Corporation(美國拜爾公司)
              15205,U..
法定代理人  丁○○○○○(Ge.
相  對  人  甲○○○○○○ ○.
              00000-00.
            共同送達代收人李宗德律師
上揭當事人等間侵權行為損害賠償事件，對於中華民國九十六年
十一月三十日臺灣臺北地方法院九十五年度重訴字第一六三號所
為裁定提起抗告，本院裁定如下：
    主  文
抗告駁回。
抗告訴訟費用由抗告人負擔。
    理  由
一、按訴狀送達後，原告不得將原訴變更或追加他訴。但請求之
    基礎事實同一者，不在此限，民事訴訟法第二百五十五條第
    一項第二款定有明文。所謂請求之基礎事實同一，係指變更
    或追加之訴與原訴之主要爭點有其共同性，各請求利益之主
    張在社會生活上可認為同一或關連，而就原請求之訴訟及證
    據資料，於審理繼續進行在相當程度範圍內具有同一性或一
    體性，得期待於後請求之審理予以利用，俾先後兩請求在同
    一程序得加以解決，避免重複審理，進而為統一解決紛爭者
    ，即屬之（最高法院九十五年度台上字第一五七三號判決要
    旨參照）。
二、本件抗告人於原法院以相對人甲○○○○○○ ○○○○○為被告，提起
    刑事重傷害等自訴，並依民法第一百九十四條及第一百九十
    五條規定，對於相對人提起刑事訴訟附帶民事訴訟。嗣因原
    法院為不受理刑事判決，抗告人爰依刑事訴訟法第五百零三
    條規定，以九十三年重附民字第四○號裁定移送至該院民事
    庭審理，經原法院於民國九十四年十月五日裁定移送在案。
    於九十六年十一月七日原法院民事庭審理時，抗告人另以書
    狀追加依相對人美國拜爾公司與抗告人丙○○3、戊○、己○及
    其餘抗告人之被繼承人，分別於八十七年至九十一年間所簽
    立之和解合約第九條約定：「製造商依本合約向部分請求人
    支付賠償金後，如果決定提高本合約第1條之補償金額或提
    供額外利益，以便就感染事件與其他請求人和解，製造商亦
    應向已獲付款的請求人提供相同的增加金額或額外利益」，
    請求相對人連帶給付差額之請求權基礎（見原審卷(二)第九九
    之一至二頁之抗告人準備五狀暨訴之追加狀）。
三、查抗告人原起訴之訴訟標的係侵權行為損害賠償請求權，嗣
    追加依上開和解合約第九條之約定，請求相對人連帶給付差
    額，自屬追加訴訟標的及訴之聲明，相對人對於抗告人所為
    訴之追加表示不同意。次查，抗告人追加之訴訟標的係和解
    契約法律關係，且依上揭第九條之約定，係以相對人拜爾公
    司依上揭和解合約向部分請求人支付賠償金後，如果決定提
    高該合約第一條之補償金額或提供額外利益，以便就感染事
    件與其他請求人和解為條件，其爭執事實為相對人有無提高
    與第三人和解補償金額或提供額外利益，與上揭侵權行為有
    無及損害賠償內容無涉，兩者之基礎事實顯然不同，其請求
    利益之主張在社會上並無可認為同一或關連，法院亦無從就
    原訴訟及證據資料予以利用審酌，且抗告人此追加之行為，
    亦有礙於相對人之防禦權，而對相對人不利益，甚為明顯，
    若准許其訴之追加，徒使訴訟之終結延滯，並有礙訴訟之終
    結。原法院以抗告人追加上揭訴訟標的及訴之聲明，其請求
    之基礎事實不同，駁回抗告人所為訴之追加者，經核並無不
    合。抗告人提出抗告，復未具陳理由，求予廢棄原裁定，顯
    無理由，應予駁回。
四、據上論結，本件抗告為無理由，爰裁定如主文。
中    華    民    國    97    年    1    月    31    日
                    民事第十庭
                        審判長法  官  黃豐澤
                              法  官  蕭艿菁
                              法  官  吳光釗
正本係照原本作成。
本裁定除以適用法規顯有錯誤為理由，並經本院許可外，不得再
抗告。如提起再抗告，應於收受後10日內委任律師為訴訟代理人
向本院提出再抗告狀。並繳納再抗告費新台幣１千元。
中    華    民    國    97    年    2     月    4     日
                              書記官  秦慧榮


司法院資訊處製作；財團法人民間司法改革基金會備份。
